# LP优先级会计处理

提问人：kate1203 时间：2017-04-11 09:48:53
陈版好，我公司出资一PE优先级LP，有固定的年化收益，但是也有超额的利润分享。公司计划持有此基金至基金存续截止日，基金存续期为 2 年，收益日分配为基金存续期结束后。请问此优先级LP可否计入持有至到期投资，并每年年底是否应该对固定的年化收益计提投资收益？

回答人：chenyiwei
因为到期金额不固定，也很可能没有活跃市场，因此不能作为持有至到期投资或者贷款和应收款项，建议作为可供出售金融资产核算。如果目前情况下该合伙企业运作正常，基本确定可以收回本金和取得承诺的保底收益，则按本金＋按照预期收益率计算的累计保底利息收益之和作为期末公允价值，公允价值变动计入其他综合收益。

提问人：呼叫帮助 时间：2017-05-11 20:47:18
请问PE优先级LP是什么意思？

回答人：chenyiwei
在采用合伙制组织形式的私募基金中，作为优先级的有限合伙人。